# 请教陈版，有关收入确认账务处理

提问人：myxx1108 时间：2023-06-27 09:58:28
陈版好，我司从事危废服务业务，与客户签订的协议均为 1 年期，约定 1 年内提供不多于 10 吨的危废处置服务，收费固定，假定 5 元。但是实际 1 年期结束客户可能只需要我司处置 1 吨的危废，不足 10 吨。
①这种情况下如果合同期跨年了，比如合同期2022.10.1-2023.9.30， 2022 年我司为客户处置了 2 吨， 2023 年将为客户提供多少吨处置还不清楚，那么根据 新收入准则 2022 年我司可以就这 2 吨处置服务确认收入吗？
②如果可以，那进行如下账务处理和金额计算是否正确？ 借：合同资产（还是应收账款？） 1 贷：主营业务收入1(2*5/10)

回答人：chenyiwei
针对已经实际提供的处理服务（实际处理量）
需要考虑：
1 、如果实际处理量低于合同约定处理量，则未用完的处理量额度能否结转以后年度使用？结转以后年度使用时的处理费价格如何确定？客户已支付的处理费能否转为预收款？
2 、客户实际已支付多少处理费，是按照何种单价支付的？在实际处理量低于合同约定处理量的情况下，客户是否还愿意按照合同约定的固定金额支付全款？如走司法程序，是否可得到法院支持？

提问人：myxx1108 时间：2023-06-30 14:05:08
感谢回复
1 、实际处理量低于约定处理量的话，未用完的量不结转，相当于是我司赚了这部分；个人感觉合同到期可以全部转收入；
2 、一般合同约定签订的时候就付款，即签了合同客户就付合同总价款 5 元给我司，实际处理量低于约定的处理量时，客户也不会要求我司退钱。

回答人：chenyiwei
如是，剩余部分可在合同期满时结转收入。